臺灣苗栗地方法院民事裁定
110年度法字第11號
聲  請  人  謝欽源  
相  對  人  財團法人謝申伯公育英財團

上列當事人間聲請修訂捐助章程事件，本院裁定如下：
    主  文
一、相對人之捐助章程第10、11、23條，准予變更如附件修正章
    程條文對照表「修正後條文」欄所示。
二、聲請程序費用新臺幣1,000元由聲請人負擔。
    理  由
一、「財團之組織及其管理方法，由捐助人以捐助章程或遺囑定
    之。捐助章程或遺囑所定之組織不完全，或重要之管理方法
    不具備者，法院得因主管機關、檢察官或利害關係人之聲請
    ，為必要之處分。」、「為維持財團之目的或保存其財產，
    法院得因捐助人、董事、主管機關、檢察官或利害關係人之
    聲請，變更其組織。」，民法第62條、第63條分別定有明文
    。所謂「財團之組織不完全」，係指財團依捐助章程所設置
    之董事、監事之組織成員不健全，董監事人數過多或缺額，
    致影響財團目的事業之執行及會計事項之稽核而言；所謂「
    重要之管理方法不具備」，係指關於財團內部之職員之選舉
    、財產之用途、資金之存放、支出等關於財團財產之管理方
    法有欠缺；所謂為維持財團之目的，法院得依利害關係人之
    聲請變更其組織者，係指增減董事、新設監事或精簡裁併財
    團內部組織以節省費用之謂。至於非屬上開事項之章程變更
    ，與上開條文所定得聲請法院為必要處分或變更組織之要件
    不符，自不在得聲請之列。參酌民法第59條規定意旨，僅需
    取得目的事業主管機關之許可，即可辦理章程變更登記，並
    無聲請法院裁定准許之必要。
二、聲請意旨略以：聲請人為相對人之董事長，相對人於110年1
    0月19日召開第14屆第6次董事會，經董事會決議修訂捐助章
    程如附件對照表所示，爰依民法第62條規定聲請准予變更捐
    助章程。
三、經查：
　㈠聲請人主張之上開事實，業據其提出相對人捐助章程、相對
    人財產清冊、新舊捐助章程修正條文對照表、第14屆第6次
    董事會會議紀錄暨出席簽到簿為證，自堪信為真實。又聲請
    人為相對人之董事長，亦有聲請人所提相對人之法人登記證
    書附卷可參，屬利害關係人，則聲請人提出本件聲請，於程
    序上並無不合。
　㈡聲請人聲請變更捐助章程，其中如附件對照表「修正前條文
    」欄所示第10條係有關財產處分及變更之決議方法，第11條
    涉及代表會之代表名額、設置、資格，第23條修正董事會之
    職權，核其修正內容均係就該財團法人之組織或重要管理方
    法為變更，並無違背該財團法人之成立宗旨，且與財團法人
    法、民法有關法人之規定亦無抵觸。復本院依非訟事件法第
    62條規定徵詢主管機關即苗栗縣政府之意見，苗栗縣政府函
    覆對相對人修正捐助章程一事無意見，有該府110年12月15
    日府民宗字第1100234988號函存卷可參。是聲請人此部分變
    更捐助章程之聲請，於法即無不合，應予准許。
四、依非訟事件法第21條第1項前段、第24條第1項，裁定如主文
    。
中　　華　　民　　國　　110 　年　　12　　月　　29　　日
                  民事第二庭  法　官　王筆毅
以上正本係照原本作成。
如不服本裁定應於送達後10日內向本院提出抗告狀，並繳納抗告
費新臺幣1,000元。
                              書記官　劉家蕙
中　　華　　民　　國　　110 　年　　12　　月　　29　　日